【裁判字號】    98,小上,42
【裁判日期】    981119
【裁判案由】    給付借款
【裁判全文】
灣臺南地方法院民事裁定                98年度小上字第42號
上  訴  人  甲○○
被上 訴 人  乙○○
上列當事人間給付借款事件，上訴人對於民國98年10月6日本院
柳營簡易庭98年度營小字第534號第一審小額判決提起上訴，本
院裁定如下：
    主  文
上訴駁回。
第二審訴訟費用新台幣壹仟伍佰元由上訴人負擔。
    理  由
一、按對於小額程序之第一審裁判之上訴，非以其違背法令為理
    由，不得為之，又上訴狀應記載上訴理由，並表明原判決所
    違背之法令及其具體內容，依訴訟資料可認原判決有違背法
    令之具體事實，民事訴訟法第436條之24第2項及第436條之2
    5分別定有明文。且依同法第436條之32準用同法第468條之
    規定，判決不適用法規或適用不當者，為違背法令。而判決
    有同法第469條第1款至第5款情形之一者，為當然違背法令
    。是當事人對於小額程序之第一審判決提起上訴，如依民事
    訴訟法第468條規定，以第一審判決有不適用法規或適用法
    規不當為理由時，其上訴狀或理由書應有具體之指摘，並揭
    示該法規之條項或其內容。若係成文法以外之法則，應揭示
    該法則之旨趣。倘為司法院解釋，或最高法院之判例，則應
    揭示該判解之字號或其內容。如以民事訴訟法第469條第1款
    至第5款所列情形為理由時，其上訴狀或理由書，應揭示合
    於該條款之事實。上訴狀或理由書如未依此項方法表明，或
    其所表明者，顯與上開法條規定之情形不相合時，即難認為
    已對第一審判決之違背法令有具體之指摘，其上訴自難認為
    合法。又上訴理由如僅引用原審判決時之攻擊防禦方法，應
    認為未對原審判決有何具體之指摘，不得謂已合法表明上訴
    理由，其上訴亦難認為合法。
二、本件上訴意旨略以：
  (一)被上訴人與上訴人係情侶關係，交往期間被上訴人多次向上
    訴人借錢，而上訴人基於情侶關係未簽立借據予被上訴人，
    被上訴人於民國98年1月10日、98年1月22日及98年2月9日共
    轉帳新臺幣50,000元，故被上訴人對於上訴人轉帳部分係還
    款而非借款。且被上訴人雖有臺新銀行存摺轉帳之證明，卻
    無借據以資證明為借款。
  (二)並聲明：1.原判決廢棄；2.上開廢棄部分，被上訴人於第一
    審之訴駁回。
三、經查，本件被上訴人請求上訴人給付之訴訟標的金額為10萬
    元，其訴訟標的金額在10萬元以下，自應適用民事訴訟法第
    436條之8小額訴訟程序之規定，則依同法第436條之24第2項
    、第436條之25、第471條第1項規定，非以其違背法令為理
    由不得上訴，且須記載上訴理由，或於提起上訴後20日內表
    明原判決所違背之法令及其具體內容，始合上訴程式。本件
    上訴人對於原判決提起上訴，核其上訴理由，均屬原審已主
    張之攻擊防禦方法，且經原審予以斟酌判斷並將取捨證據、
    認定事實之結果敘明於判決理由中，上訴人猶指摘其不當，
    然未具體指明原判決有何違背法令之內容及其事實，難認上
    訴人已對原判決如何違背法令有何具體指摘，揆諸上開說明
    ，應認其上訴為不合法，應予駁回。又本件小額事件之上訴
    既經駁回，第二審訴訟費用1,500元（即第二審裁判費）應
    由敗訴之上訴人負擔，爰確定如主文第二項所示。
四、據上論結，本件上訴為不合法，依民事訴訟法第436條之24
    第2項、第436條之32第1項、第2項、第444條第1項前段、第
    95條、第78條、第436條之19第1項，裁定如主文。
中    華    民    國    98    年    11    月    19    日
                民事第二庭    審判長法官  林念祖
                              法      官  王國忠
                              法      官  侯明正
以上正本係照原本作成。
本件不得上訴。
中    華    民    國    98    年    11    月    20    日
                              書  記  官  程欣怡


司法院資訊處製作；財團法人民間司法改革基金會備份。
